【裁判字號】    94,交易,144
【裁判日期】    950119
【裁判案由】    公共危險
【裁判全文】
臺灣彰化地方法院刑事判決             94年度交易字第144號
公  訴  人  臺灣彰化地方法院檢察署檢察官
被      告  甲○○
上列被告因公共危險案件，經檢察官聲請簡易判決處刑（94年度
偵字第3964號），本院員林簡易庭認有刑事訴訟法第451條之1第
4項但書之情形，而簽由本院改依通常程序審理，本院判決如下
：
    主  文
甲○○服用酒類，不能安全駕駛動力交通工具而駕駛，處拘役貳
拾日，如易科罰金，以參佰元折算壹日。
    事  實
一、甲○○明知服用酒類後駕車易生危險，仍於民國94年3月2日
    下午5、6時許，在不詳地點飲酒後，已達不能安全駕駛動力
    交通工具之程度，竟仍騎乘車牌號碼ＢＮ6—865號重型機車
    ，沿彰化縣員林鎮泉洲巷東往西方向行駛，於當晚7時25 分
    許，行經該巷10之6號前時，甲○○因飲酒後注意力及控制
    能力減退，不慎自行摔倒在地而受有傷害。經警到場處理後
    ，對甲○○施以呼氣酒精濃度測試，測得其呼氣所含酒精濃
    度已達每公升0.37毫克而查知上情。
二、案經彰化縣警察局員林分局報告臺灣彰化地方法院檢察署檢
    察官聲請簡易判決處刑。
    理  由
一、訊據被告甲○○固坦承曾於上揭時、地騎乘機車摔倒在地等
    情，惟矢口否認有何不能安全駕駛犯行，辯稱：伊當日僅係
    服用感冒糖漿，並未飲酒，且伊僅係自行跌倒，並未傷害其
    他人云云。經查：
  (一)被告曾於上開時、地，騎乘重型機車，而自行摔倒在地成傷
    等情，業據被告自承在卷，且有道路交通事故現場圖、道路
    交通事故調查報告表(一)、(二)各1份，及現場暨車損照片共12
    紙附卷可稽（見偵卷第25頁至第30頁），上情已堪認定；又
    被告於飲用酒類騎車摔地後，呼氣酒精濃度已達每公升0.37
    毫克，且注意力明顯無法集中，答話遲鈍，無法描述狀況等
    情，亦有呼氣酒精濃度測試報告及刑法第一百八十五條之三
    案件測試觀察紀錄表各1紙存卷可參（見偵卷第19頁至第20
    頁），前情亦可認定。再參諸德國、美國之認定標準，對於
    酒精濃度呼氣已達每公升0.55毫克以上，肇事率為一般正常
    人之10倍，認為已達「不能安全駕駛」之標準；至於上揭數
    值以下之行為，如輔以其他客觀事實得作為「不能安全駕駛
    」之判斷時，亦應依刑法第185條之3之規定移送法辦處以刑
    罰，法務部88年5月18日法檢字第001669函釋甚明；又人
    體之呼氣酒精濃度達每公升0.25毫克時，將有輕度協調功能
    降低之症狀，呼氣酒精濃度達每公升0.5毫克時，則有反應
    較慢、感覺降低及影響駕駛之情形，亦有行政院國軍退除役
    官兵輔導委員會臺北榮民總醫院88年8月5日（88）北總內字
    第26868號函可參。則被告於發生前揭交通事故後，經呼氣
    酒精濃度測試結果，呼氣中所含酒精濃度值為每公升0.37毫
    克，介於每公升0.25毫克至每公升0.5毫克之間，且被告於
    事故發生後，確有注意力無法集中等情，再參以被告摔車之
    路段，係柏油路段、路面濕潤、無缺陷、無障礙物及視距良
    好等情，此有上開道路交通事故調查報告表(一)在卷可參，被
    告竟在無其他外力影響下，騎乘機車自行摔倒在地，堪認被
    告當時已達不能安全駕駛動力交通工具之程度無疑。
  (二)至被告雖辯稱案發當日稍早曾服用感冒糖漿，且係因雨衣捲
    入機車，才會跌倒在地等情云云。惟查，本件被告之呼氣酒
    精濃度已高達每公升0.37毫克，顯非飲用感冒糖漿或其他藥
    品可能達到之濃度，且刑法第185條之3對於服用相類似毒品
    、酒類之物亦足以致行為人不能安全駕駛動力交通工具而駕
    駛，仍設有處罰規定，被告若明知服用感冒藥物已造成其駕
    駛行為之不良影響，卻執意駕駛汽機車，亦為法所不許，是
    被告此部份之辯詞，仍無足解免其之罪責；又被告雖於本院
    審理時辯稱係因雨衣捲入機車始倒地云云，惟被告自偵查至
    本院進行準備程序時，均未曾就其倒地原因為前揭抗辯，是
    其此部分辯解是否可採，即已令人起疑，況被告於事故發生
    後，仍有注意力明顯無法集中，答話遲鈍等情，亦如前述，
    足徵被告騎車發生事故，非僅因雨衣捲入機車所致。是被告
    此部分辯解，亦難為其有利之認定。
  (三)綜前所述，被告上開辯解，均難採信。本案事證已臻明確，
    被告犯行已堪認定，應予依法論科。
二、核被告甲○○所為，係犯刑法第185條之3之服用酒類不能安
    全駕駛動力交通工具而駕駛罪。爰審酌被告於飲酒後顯達無
    法安全駕駛動力交通工具之程度，仍駕車上路，危及公眾往
    來之安全甚鉅，惟其本件事故發生後之呼氣酒精濃度尚非極
    高，且尚僅對其自身造成傷害等一切情狀，爰量處如主文所
    示之刑，並諭知易科罰金之折算標準。
據上論斷，應依刑事訴訟法第452條、第299條第1項前段，刑法
第185條之3、第41條第1項前段，罰金罰鍰提高標準條例第2條，
判決如主文。
本案經檢察官洪英丰到庭執行職務。
中    華    民    國    95    年    1     月    19    日
                  交通法庭  審判長法  官  余仕明
                                  法  官  姚銘鴻
                                  法  官  簡婉倫
以上正本證明與原本無異。
如不服本判決，應於判決送達後10日內，向本院提出上訴狀（須
附繕本）。
中    華    民    國    95    年    1     月    19    日
                                  書記官
附錄本案論罪科刑法條全文：
中華民國刑法第185條之3
服用毒品、麻醉藥品、酒類或其他相類之物，不能安全駕駛動力
交通工具而駕駛者，處一年以下有期徒刑、拘役或三萬元以下罰
金。


司法院資訊處製作；財團法人民間司法改革基金會備份。
